臺灣高等法院臺中分院刑事判決　　　　　　　　　九十一年度上易字第一三七○號
　　上　訴　人　臺灣彰化地方法院檢察署檢察官
　　被　　　告　丙○○
右上訴人因被告竊盜案件，不服臺灣彰化地方法院九十年度易字第五四九號中華民國
九十一年五月二十一日第一審判決（起訴案號：臺灣彰化地方法院檢察署八十九年度
偵字第五一六一、八九七０號），提起上訴，本院判決如左：
      主  文
原判決關於丙○○普通竊盜部分撤銷。
丙○○竊盜，累犯，處有期徒刑陸月，如易科罰金，以佰元折算壹日。
      事  實
一、丙○○前曾於民國（下同）八十六年間因違反麻醉藥品管理條例案件，經台灣彰
    化地方法院判處有期徒刑三月確定，於八十七年五月二十三日執行完畢，仍不知
    悔改，於八十九年九月十一日下午十五時三十分許，駕駛ＵＦＮ－０三五號輕型
    機車，前往彰化員林鎮○○里○○路○段一四二號乙○○住處，竟意圖為自己不
    法之所有，利用乙○○不慎遺失在門外地上之大門鑰匙，打開大門，無故侵入乙
    ○○之住宅內（侵入住宅部分未據告訴），竊取乙○○所有放置在三樓之ＣＤ床
    頭音響一台，得手後正發動機車，準備逃逸時，為乙○○所發現，乙○○即隨手
    持鋁製棒球棒敲打丙○○之腰部，丙○○見狀即放下音響，並倉慌逃逸，已發動
    之機車則留置在原處，嗣經乙○○報警後，為警循線查獲。
二、案經彰化縣警察局員林分局報請臺灣彰化地方法院檢察署檢察官偵查起訴。
      理  由
一、訊據被告矢口否認有右揭竊盜犯行，辯稱：係乙○○說要還我錢，並約伊前去乙
    ○○住處，伊一人前去，伊到達時，有一人倉忙從乙○○住宅逃離，乙○○宅門
    鑰匙則掉在地上，ＣＤ床頭音響一台亦放置在地上，伊沒有偷音響等語；經查，
    上開事實，業據被害人乙○○於警訊指述：「我於八十九年九月十一日十五時三
    十分發現有名竊賊侵入我住宅．．．當時那名男性竊嫌正由我家偷搬三水牌ＣＤ
    床頭音響，正要走出我家大門之前，為我所撞見，我見狀就順手拿鋁製棒球棒打
    到他的腰部，他才將音響放下逃逸，現留下一部未熄火的ＵＦＮ－０三五號輕機
    車．．．（你是否認識該竊嫌）我認識他是我朋友的弟弟名叫丙○○」等語綦詳
    （見警局卷第三頁及反面），被害人乙○○於本院審理時並當庭指認被告即係當
    天在住宅門口撞見之人無訛，並陳稱：當時並未看見除被告外另有一人逃離其住
    宅等情（見本院卷第六十頁），又警察依現場所留之ＵＦＮ－０三五號輕機車查
    詢該機車即係被告所有，亦有卷附車籍作業系統－查詢認可資料乙紙可據（見警
    局卷第六頁），被告即係侵入被害人乙○○住宅竊得ＣＤ床頭音響一台之人。被
    告雖辯稱：竊盜ＣＤ床頭音響一台者另有其人，在伊到達乙○○宅同時，竊盜者
    即倉慌逃逸云云，然而被告在警訊中係供稱：「乙○○說要還我錢，並約我前去
    ．．．乙○○要我進入他家，我不要進去，並說有事到裡面講，並將我機車鑰匙
    拿去，我背對他和他講話，我就被他持鋁棒打」云云（見警局卷第二頁），其於
    原審則供稱：「當時叫我去他家拿錢，約好時間，他（指乙○○）人不在，隔天
    他叫我過去，坐在鋁門等我，拿鋁棒，將我機車鑰匙拔掉，敲壞我機車，牽到員
    林分局」云云（見原審卷第六十一頁），不僅前後供述被害人乙○○是否在家之
    情節不一致，且未曾提及另有竊盜ＣＤ床頭音響一台之人，其所辯解無非卸責飾
    詞，委無可採。至於證人即被告之母賴黃麗梅於原審證述：「是我接的電話，他
    （指乙○○）說要還被告錢，叫他回來的候打電話給他，我不認識阿仁，我兒子
    回來有打電話給他，隔天我兒子有去找他，他自己一個人，去騎機車去事後我不
    知道發生何事」等語（見原審卷第七十、七十一頁），依其所證述情節，縱使所
    言非虛，僅能證明被告與乙○○之間曾因金錢償還之事有電話連繫，該證人既未
    於事發之時在乙○○宅，對於被告在乙○○住宅發生之事自不知情，非可據其證
    述，據為有利被告之認定。又依被害人乙○○於本院證述案發前其住宅大門鑰匙
    不慎遺失，顯然被告即係利用此機會，撿拾該大門鑰匙，自行侵入屋內竊盜，非
    破壞門鎖而為之。本件事證明確，被告犯行堪予認定，應依法論科。
二、核被告等所為，係犯刑法第三百二十條第一項之竊盜罪。被告曾於八十六年間因
    違反麻醉藥品管理條例案件，經台灣彰化地方法院判處有期徒刑三月確定，於八
    十七年五月二十三日執行完畢，此有台灣彰化地方法院檢察署刑案資料查註紀錄
    表乙紙及本院被告全國前案紀錄表在卷可稽附卷可稽，其受此有期徒刑執行完畢
    後，五年以內再犯本件有期徒刑以上之罪，應依累犯規定加重其刑。原審未審及
    此，徒以：被告辯稱還錢情節，核與證人賴黃麗梅之證述相符，告訴人亦坦承認
    識被告，故被告所辯實為合理，復查無其他積極證據足資證明被告有何上開犯行
    云云，遽為被告此部分無罪判決之諭知，自難謂洽，檢察官上訴意旨執此指摘原
    判決諭知被告普通竊部分無罪為不當，為有理由，自應由本院將原判決關於被告
    普通竊盜部分撤銷改判。爰酌被告年輕力壯不思進取，為圖小利竊取他人辛苦所
    得財物，及犯罪後未坦承之態度等一切情狀，量處如主文第二項所示之刑，並諭
    知易科罰金之折算標準。
據上論結，應依刑事訴訟法第三百六十九條第一項前段、第三百六十四條、第二百九
十九條第一項前段，刑法第三百二十條第一項、第四十七條、第四十一條第一項，罰
金罰鍰提高標準條例第一條前段、第二條，判決如主文。
本案經檢察官甲○○到庭執行職務。
中      華      民      國    九十一    年     十二     月      四      日
                                   臺灣高等法院臺中分院刑事第七庭
                                         審判長法  官  林  榮  龍
                                               法  官  黃  日  隆
                                  法  官  江  錫  麟
右正本證明與原本無異。
不得上訴。
                                               書記官  陳  振  海
中      華      民      國    九十一     年     十二      月     五     日
                                                                        Ｆ
